臺灣高等法院刑事判決　　　　　　　　　　　　　九十三年度重上更(六)字第五九號
　　上　訴　人
　　即　被　告　乙 ○ ○
　　　　　　　　甲○○○
　　右二人共同
　　選任辯護人　陳清進律師
　　　　　　　　沙慧貞律師
右上訴人因誣告案件，不服臺灣板橋地方法院八十一年度訴字第一五三五號，中華民
國八十二年三月十七日第一審判決（起訴案號：臺灣板橋地方法院檢察署八十一年度
偵字第六三六九號），提起上訴，經判決後，由最高法院第六次發回更審，本院判決
如左：
    主    文
原判決撤銷。
乙○○、甲○○○均無罪。
    理    由
一、公訴意旨略稱：被告乙○○與其妻甲○○○於民國（下同）六十九年間，向陳昭
    安借款新台幣（下同）二百萬元，再轉借予乙○○之堂弟黃政寬（現已改名為黃
    彥文）以賺取利息差額，並由乙○○夫婦自行提供乙○○所有之台北縣中和巿國
    光街一七二巷九號一、二樓之房、地所有權狀，設定抵押權予陳昭安作為擔保。
    甲○○○復向黃政寬告稱：陳昭安要求多開一張同額保證支票以供擔保等語。黃
    政寬為保存證據，遂於同年十二月二十四日書立以其本人為借用人，陳昭安為債
    權人，甲○○○為保證人之切結書一紙，記明其事，並代甲○○○簽名後，交由
    黃女蓋章後再交予陳昭安。嗣因黃政寬所經營之泰華樹脂塗料股份有限公司（下
    稱泰華公司）於七十年八月二十日晚間發生大火，損失慘重而倒閉，因而無力清
    償對乙○○、甲○○○之借款，乙○○夫婦亦因恐未能清償彼等對陳昭安之借款
    ，前述抵押之房、地因而遭陳昭安聲請法院查封拍賣求償，乙○○、甲○○○夫
    婦為圖挽回，竟共同基於意圖使黃政寬、陳昭安受刑事處分之犯意聯絡，由乙○
    ○先於七十七年二月二十四日具狀向前台灣台北地方法院板橋分院檢察署（現為
    台灣板橋地方法院檢察署）誣指黃政寬偽簽甲○○○之署押於前揭切結書上，及
    向黃女騙取上開房、地所有權狀，持供陳昭安設定抵押權，因而指訴黃政寬涉犯
    詐欺、偽造文書罪嫌，意圖使黃政寬受刑事處分。甲○○○嗣後於同署八十一年
    元月二十八日八十年度偵續字第一六四號黃政寬詐欺案偵訊時，亦附和乙○○之
    說詞，繼續對黃政寬作不實之指控，嗣該案經該署偵查終結為不起訴處分，並發
    現乙○○、甲○○○涉有誣告犯行而由該署檢察官自動檢舉偵辦，因認被告乙○
    ○、黃李鳳所為係犯刑法第一百六十九條第一項之罪嫌，被告二人間，有犯意聯
    絡與行為分擔，均為共同正犯云云。
二、按犯罪事實應依證據認定之，無證據不得推定其犯罪事實，又不能證明被告犯罪
    者，應諭知無罪之判決，刑事訴訟法第一百五十四條、第三百零一條第一項定有
    明文。次按刑事訴訟上證明之資料，無論其為直接證據或間接證據，均須達於通
    常一般之人均不致於有所懷疑，而得確信其為真實之程度，始得據為有罪之認定
    ，若其關於被告是否犯罪之證明未能達此程度，而有合理性懷疑之存在，致使無
    從形成有罪之確信，根據「罪證有疑，利於被告」之證據法則，即不得遽為不利
    被告之認定（最高法院七十六年度台上字第四九八六號判例意旨參照），其以情
    況證據（即間接證據）斷罪時，尤須基於該證據在直接關係上所可證明之他項情
    況事實，本乎推理作用足以確證被告有罪，方為合法，不得徒憑主觀上之推想，
    將一般經驗上有利被告之其他合理情況逕予排除，此觀諸最高法院三十二年度上
    字第六七號判例意旨亦甚彰明。
三、訊之上訴人即被告乙○○、甲○○○均堅決否認有公訴人所指訴之誣告犯行，並
    辯稱本件借款確係黃政寬向案外人陳昭安所借，黃政寬並交付被告甲○○○之支
    票予陳昭安作為債權憑證，上開六十九年十二月廿四日書立之切結書係黃政寬使
    用甲○○○借黃政寬使用之印鑑所偽造，而上開房地所有權狀亦係黃政寬以其公
    司欠缺購料款要求甲○○○將乙○○名下之前揭權狀借其供作向廠商進料之擔保
    ，非被告等同意提供與陳昭安設定抵押等語。
四、經查公訴人指訴本件上訴人即被告乙○○、甲○○○共同涉有刑法第一百六十九
    條第一項之誣告罪嫌，無非係以陳昭安及黃政寬之指述，以及乙○○所提出之告
    訴狀、補充告訴理由狀，台灣桃園地方法院檢察署八十年度偵續字第一六四號黃
    政寬詐欺等案件之偵訊筆錄等件為主要論據。
五、經查：
    (一)被告二人堅決否認有向陳昭安借款二百萬元後，再轉向予黃政寬，以賺取中間
      利息差額之情事，已如前述。公訴人指稱被告乙○○、甲○○○夫婦二人於六
      十九年間向陳昭安借款二百萬元，再轉借予乙○○之堂弟黃政寬（現改名為黃
      彥文），以賺取利息差額乙節，無非以黃政寬於檢察官偵查中供稱：「有欠乙
      ○○二百多萬元，是他跟陳昭安借款轉借給我，他向陳昭安借錢利息二分，他
      再以三分二轉借給我（偵續字第一六四號卷第二十頁），與證人陳昭安證稱：
      「是乙○○、甲○○○開票向我借．．．他是向我借款轉借他人賺利息差額．
      ．．黃政寬我見過他，但完全沒和他接觸過」等語（偵續字第一六四號四六頁
      反面），及「只知黃政寬是乙○○之堂兄，從以前到現在未曾有借貸往來，都
      是由甲○○○以支票調現再轉借給黃政寬（更(三)審卷第三一頁反面及三二頁）
      」之情節相符，且有被告甲○○○先後簽發交付陳昭安之臺灣省合作金庫（現
      改制為合作金庫股份有限公司）永和支庫面額十五萬元、四十萬元、九十萬元
      、七十萬元、廿萬元、票載日期為七十二年三月十八日、同年月十九日、同年
      月廿四日、同年月廿九日、同年四月八日之支票五張資為佐證（偵字第一八二
      七號卷第四二頁）云云。然查被告乙○○及甲○○○辯稱：彼等夫婦早已提供
      自有金錢供黃政寬經營事業，然彼等並無居間向陳昭安借款後，再轉借予黃政
      寬之情事等語。觀之黃政寬在乙○○對其提起詐欺告訴之前台灣台北地方法院
      板橋分院檢察署（現為台灣板橋地方法院檢察署）七十七年度偵字第一八二七
      號，為求自辯，曾於七十七年三月十日提出答辯狀乙份，內載：「被告係泰華
      樹脂塗料股份有限公司負責人，．．．，於六十五年間被告之堂兄（即告訴人
      ）目睹被告工廠規模龐大，生意蒸蒸日上，認有機可乘、有利可圖，於是以堂
      兄弟之情，百般向被告糾纏，希望能將自己所有之二百多萬元，盼能借予被告
      工廠作為生意週轉資金之用，藉此收取被告支付二分半至三分半不等之利息，
      當時有工廠經理黃政富、及會計黃玉梅在場可證，被告乃基於堂兄弟有利共享
      之關係，勉強答應，．．．。次查，被告於六十五年間借取告訴人之本金迄七
      十一年十一月間被告結束營業止，前後已歷經五年多之時間，告訴人所收之利
      息早已回收本金數倍之多，由此可證，於六十五年間告訴人借款給被告時，被
      告並非使用詐術騙取借款，．．．」等語（附於更(四)卷被告九十年十二四日辯
      護補充理由狀被證六號）。依黃政寬上開於偵查中所為陳述，足認黃政寬係自
      六十五年即向被告乙○○借款二百多萬元，又該項金額為乙○○之自有資金，
      且至七十一年十一月間，黃政寬僅支付利息，而未清償本金，甚為明確，與嗣
      後黃政寬於本案偵查中所稱：「有欠乙○○二百多萬元，是他跟陳昭安借款轉
      借給我，他向陳昭安借錢利息二分，他再以三分二轉借給我」云云，兩者顯有
      矛盾。
    (二)次查證人魏肇祿（已死亡）於另案台灣板橋地方法院七十三年訴字第二一四二
      號民事案件審理中證稱：「六十九年七月九日我去向黃政寬領工資，黃政寬代
      （帶）我去乙○○家，然後黃政寬、乙○○的太太和我三人一起去陳昭安家，
      我在外面等，他們二人進去，錢借出來後，我和黃政寬回桃園，黃政寬從陳昭
      安家中拿一大包出來，不知多少錢，他給我一萬元」等語（更(三)審卷被告八十
      七年四月十七日上訴理由狀上證十一號參照）。黃政寬於更(三)審程序中並陳稱
      ：「．．．．原來我的支票（二百萬）由甲○○○背書向陳昭安借錢，後來陳
      昭安不要我的票，才換他（指黃女）的票。」（更(三)卷第六五頁參照）、「每
      次拿錢都有我堂嫂（指黃女）在場，不然不會借錢給我（指陳昭安不會借錢給
      黃政寬）。」（更(三)卷第六五頁、第六六頁參照）。另查黃政寬於被訴詐欺案
      件之逃匿期間，曾寄信給其妹婿吳棟德，委託吳棟德送信給陳昭安，並且表已
      籌款十萬元，且以後每月一萬元要還給陳昭安，有黃政寬親筆信函原本乙件在
      卷可證（附於更(三)卷被告八十七年四月十七日上訴理由狀上證十二號），凡此
      足證黃政寬與陳昭安有直接連繫，並且由黃政寬還錢予陳昭安之事實。綜上，
      則黃政寬在本件借款之前既已有簽發其自己之支票直接向陳昭安調現，及其每
      次向陳昭安借錢，都由其在被告乙○○、甲○○○陪同下親自前去向陳昭安所
      調借，至為顯然，即與陳昭安前揭所陳「從以前到現在未曾與黃政寬有借貸往
      來」、「完全沒和他（黃政寬）接觸過」等語相矛盾。另查卷附黃政寬坦承自
      書，且陳昭安亦不否認係黃政寬所親自書寫之之六十九年十二月二十四日切結
      書（附於原審卷第三九頁），載明：「立書人黃政寬茲向陳昭安先生支票掉（
      調）借現款，每次借款除開立支票利息同時結清外，借用人另提供台銀中壢分
      行甲存帳三二０一，支票號碼五八一０九九，面額新台幣貳佰萬元正乙張，保
      證人另提供土地所有權狀62北板地16056號，建物權狀62北板13642號各乙張存
      款陳昭安先生處作為副擔保，恐口無憑特立書為據。債權人：陳昭安（簽章）
      。」以上內容就黃政寬、陳昭安、甲○○○三人間之法律關係已清楚載明，債
      權人陳昭安、借款人黃政寬及每次借款除開立支票利息同時結清外，另提供票
      據權狀為擔保等事實，至為顯然，茍借款人並非黃政寬，且黃政寬與陳昭安毫
      無往來，陳昭安又豈可能在黃政寬所寫「切結書」上簽名，承認毫無關係之黃
      政寬為借款人？凡此，足認黃政寬、陳昭安於本案所為之指述，其可信度即值
      懷疑。
    (三)復查陳昭安固於本院更二審八十四年十月四日具結作證表示：「（法官問：你
      手上有無黃政寬的支票？）答：沒有。」，復證稱：「沒有，我從未拿過黃政
      寬支票，．．．。」云云。惟查陳昭安之上揭證詞，除顯與黃政寬之證詞：「
      ．．．原來我的支票（二百萬）由甲○○○背書向陳昭安借錢，後來陳昭安不
      要我的票，才換他（指黃女）的票。」云云（更(三)卷第六五頁）相互矛盾外，
      亦與黃政寬自行書寫，經陳昭安簽名之六十九年十二月二十四日「切結書」內
      載明黃政寬另提供台銀中壢分行甲存帳號三二０一支票號碼五八一０九九號、
      面額二百萬元支票乙張（附於更(四)卷被告九十年十二月四日辯護補充理由狀被
      證七號）交付陳昭安為副擔保之事實不符。是黃政寬、陳昭安二人所為之證詞
      顯然矛盾不實，已存有重大瑕疵，因此是否可憑其等二人不利於被告等之陳述
      ，遽而採為認定被告二人有罪之基礎，並非無疑。
    (四)至於被告乙○○於對於黃政寬提出詐欺之告訴時，在其所提出之告訴狀內記載
      ：「被告（指黃政寬）向告訴人（乙○○）之妻（即甲○○○）佯稱『現在有
      國外訂單需趕工製造，出貨後，定優先償還你們一部分錢，但欠缺購料款』，
      要求告訴人之妻將告訴人名下之房地權狀暫借予其（俾供其廠商進料時作為擔
      保，但保證不設定抵押），由於被告有借款不還之前車之鑑，告訴人之妻不敢
      答應，被告立即（有預備的）取出一份英文文件，表示乃（信用狀）表示確有
      接到外銷生意，被告並信誓旦旦（保證一出貨就優先還款），告訴人之妻為求
      欠債得償，不知是計，陷於錯誤，將告訴人名下房地權狀交予被告，被告於騙
      取權狀得手後，立即將之交付予陳昭安．．．」等旨（見八十一年度偵字第六
      三六九號偵查卷第六頁正面及反面）。但乙○○於其告訴黃政寬詐欺罪之案件
      八十一年三月六日檢察官偵訊時卻陳稱：「．．．設定抵押時我有去代書那裡
      ，是陳昭安要我去，他拿切結書和支票要脅我去，我又找不到黃政寬，所以跟
      他去」、「（當時你太太有無去？）有，設定抵押是我們被迫同意」等語。而
      甲○○○於同日偵訊中亦陳稱：「（何人設定抵押？）是陳昭安之太太逼迫我
      們去聲請印鑑證明及去代書那裡設定抵押，他說你不去就去告你，陳昭安沒有
      去，他不在場」、「（設定之印章是否你帶去？）設定之印章是我先生的，是
      我先生帶去，給代書蓋的，『權狀是我給昭安的（在那天之前決定要設定時給
      陳昭安的）』，當天是陳昭安的太太拿出來的，同意書上之印章是我們交給代
      書蓋的，但內容我們沒看，蓋完章後有無拿回，我忘了．．．是陳昭安之太太
      押我先生去，我沒去，後來他們打電話叫我去代書事務所，我才去」等語（見
      同上偵查卷第二十七頁至第二十八頁）。而乙○○於本院審理時亦供稱：「有
      這些手續沒錯，因為陳昭安整天來找我，他知道錢不是我借的，我沒有介紹，
      他一直恐嚇我，我才設定給他，他利用我不懂騙我，我是不得已才設定的，因
      為怕他把五張票軋進去」等語（更(五)卷第一三一頁）。則依上所陳，被告等似
      不僅同意將前揭房地供陳昭安設定抵押權，且提供乙○○之印章及印鑑證明書
      ，並親自會同陳昭安之妻前往代書處辦理；而前述房地所有權狀亦係黃女於決
      定設定抵押權時交予陳昭安。雖被告等聲稱係遭陳昭安夫妻脅迫、恐嚇，不得
      已始同意設定抵押權云云，然不論其係因遭陳某夫妻脅迫、恐嚇，或係畏於陳
      某將黃女之支票軋入銀行之壓力，不得已而設定抵押權，但此均與乙○○於告
      訴狀內所指控黃政寬向黃女騙取上述房地所有權狀之經過情形，似有齟齬，惟
      單憑上開所述，已可將被告所陳之事實簡括為兩部分，前半部在敘述房地權狀
      如何被黃政寬騙走，而後半部則在強調為何會同意辦理抵押權設定登記，二者
      本非不能相容，蓋權狀被乙○○騙走後，因屬於債權擔保義務人之關係，出於
      無奈而同意設定，應為全部事實原貌，此可由被告甲○○○所陳「（如何詐欺
      ？）六十九年間他（黃政寬）到我家說他公司要人投資，叫我房契借給他，他
      說他公司要外銷，對方要看公司資產，跟我借房契，我不肯他一再央求才借他
      ，當時他說不會設定抵押，沒想到他拿去跟陳昭安借錢設定抵押」（八十年偵
      續字第一六四號卷第十七頁反面），「（六十九年十二月曾向陳昭安借錢再轉
      借與黃政寬？）是黃政寬直接向陳昭安借錢。（為何提供房屋供抵押？）是黃
      政寬欺騙我們，我們中黃政寬與陳昭安之陷阱才提供，本來我們不同意，後陳
      昭安拿切結書給我看，我才同意」（更(一)卷第十七頁），「切結書那是黃政寬
      寫的，拿去給陳昭安，印章也黃政寬蓋的，他跟我說如果不借他，他會被關，
      我就可憐他，所以印章交給他，我是不知情的，絕對沒有誣告。（印章交給他
      開票是什麼作用？）他的票沒有人要，要我的票。（黃政寬當時向你拿權狀時
      有無說權狀要做什麼用？）他是說他要出口抵押，沒有講說要跟陳昭安設定抵
      押，就把權狀騙走」（更(四)卷二第十二、十三頁）云云，及被告陳政俊所供「
      我是介紹黃政寬向陳昭安借錢的，錢確實是黃政寬借的，也沒有賺取利息差價
      ，不動產設定抵押給陳昭安這件事是後來他們找不到黃政寬就逼我，因為我是
      保證人，才強迫我設定抵押，所以才會設定我的房子。我做保證人也是黃政寬
      寫的，本來我不知道。所以我們絕對沒有誣告。（黃政寬何時向你們騙權狀？
      ）他是向我太太騙，我太太拿給他，我也不知道這回事，是後來陳名安說權狀
      在他那裡，我才知道」（更(四)卷二第十二、十三頁），「（為何提供房屋供抵
      押？）是黃政寬欺騙我們，我們中黃政寬與陳昭安之陷阱才提供，本來我們不
      同意，後陳昭安拿切結書給我看，我才同意。」（更(一)卷第十七頁），「我們
      沒有向陳昭安借錢，是黃政寬借的，切結書是黃政寬蓋章，我們不知黃政寬把
      房地設定抵押予陳昭安。」（更(二)卷第一六一︱一六三頁）等語，窺知其情，
      是被告所辯房地所有權狀係被黃政寬騙走，非彼等交付或初始即同意設定抵押
      云云，應有可採，尚不能因其就全部事實而有分段敘述之情形，遽認所供全屬
      虛構，並據此推定彼等有誣告之犯意。
    (五)另查黃政寬所指被告甲○○○為向陳昭安借款所親自簽發之支票五紙，即FFA
      N0 000000、FFA N0 000000、FFB N0 000000、FFA N0 0000000紙支票（附於
      更(四)卷九十年三月十二日聲請調查證據狀被證一號）、FFA NO 060773乙紙支
      票（附於更(四)卷審九十年三月十二日聲請調查證據狀被證三號），其中FFA 06
      0773號支票（附於更(四)卷審九十年三月十二日聲請調查證據狀被證三號，即更
      (四)審送請法務部調查局鑑定之送鑑資料編號為Ａ類鑑定資料），經法務部調查
      局鑑定結果認為與被證四號第一張本票票號為OTO 075981號之本票（法務部調
      查局編定為Ｂ類鑑定資料），筆跡特徵相符，研判係同一人所書（更(四)卷附法
      務部調查局鑑定通知書「鑑定結果」第一點）。由上開法務部調查局所為之鑑
      定結果可證明，黃政寬於六十九年十二月二十四日出具予陳昭安之切結書上保
      證人甲○○○之印文，係黃政寬擅自盜蓋。蓋：按編為Ｂ類之該紙本票（更(四)
      審被證四號第一張票號075981號本票）之發票人為黃政寬所經營之泰華公司，
      該紙本票為黃政寬或黃政寬指示泰華公司之職員所書寫。而該紙票號為OTO 07
      5981號（即編文Ｂ類鑑定資料）本票，經鑑定後既與發票人為甲○○○之票號
      FFA 060773號（即編為Ａ類鑑定資料）之支票係出於同一人所書寫，因此可確
      定者，該紙FFA 060773號支票亦為黃政寬或黃政寬指示其職員所簽發，則用於
      簽發該紙Ａ類支票之甲○○○印章（與蓋用於切結書上甲○○○之印章相同）
      必為黃政寬所掌控。因此，足以證明被告主張「被告甲○○○因受黃政寬之蠱
      惑，將其名下合作金庫中和支庫甲存第五六二號帳號、及合作金庫板橋支庫甲
      存第四六七帳號之空白支票二本及印鑑（兩個帳戶均使用同一印鑑，即為蓋用
      於上開Ａ類支票與切結書上之印章）交由黃政寬保管使用」之陳述為真正。且
      上開鑑定結果復與被告乙○○控告黃政寬詐欺乙案，黃政寬於偵查中陳述甲○
      ○○將合庫板橋支庫及中和支庫之支票交伊使用之自辯之詞完全相符，堪信為
      真正。又查，本件法務部調查局鑑定資料中之Ａ類、Ｂ類二紙票據既為黃政寬
      或泰華公司人員所簽發，而上開分別被編定為鑑定資料為甲、乙、丙、丁及Ａ
      類等五紙支票（即黃政寬持向陳昭安借款之五紙支票），又係蓋用甲○○○同
      一印章，足見被告甲○○○所辯「（中和支庫五六二帳號甲存帳戶是你開的？
      ）是我去開戶，印鑑由黃政寬拿去，票也是他拿去用」（原審卷第五十八頁反
      面）、「（對於高院七十八年上字第八十九號刑事判決有何意見？）沒有。名
      字是黃政寬寫的，印章是他拿我的印去合庫開甲存支票帳戶，是他盜蓋上去的
      」（同卷第一○二頁正面）等情，乃信而有徵，尚非無稽。從而，黃政寬、陳
      昭安二人指稱本件借款係甲○○○自行簽發上開五紙支票向陳昭安借款後，再
      轉借予黃政寬乙節，似非真實。另查系爭六十九年十二月二十四日之切結書及
      其上保證人甲○○○之簽名，黃政寬皆承認為其所書寫，惟辯稱切結書上甲○
      ○○係自己用印云云（更(三)卷第六十五頁正面）；惟查，被告甲○○○並非不
      識字之人，依常理判斷，如被告甲○○○確實於簽署該切結書當時在場，需負
      保證責任之重大文件，怎會連簽名都由黃政寬所為？由此可知，書立該切結書
      時，被告甲○○○似並不在場，方符常情，即此，則該切結書及其上甲○○○
      之簽名既係由黃政寬所為，而甲○○○之印章又為黃政寬所保管使用中，由上
      開事實可知，系爭切結書上甲○○○之印文，係黃政寬或受其指示之人所擅自
      蓋用，並非為被告甲○○○親自所蓋，應無疑義。
六、按「誣告罪之成立，須申告內容完全出於憑空捏造，若所告尚非全然無因，祇因
    缺乏積極證明致被誣告人不受訴追處罰者，尚難遽以誣告罪。」、「誣告罪之成
    立，以告訴人所訴被訴人之事實必須完全出於虛構為要件，若有出於誤會或懷疑
    以事實為而為申告，以致不能證明其所訴之事實，縱被訴人不負刑責，而告訴人
    本缺乏誣告之故意，亦難成立誣告罪名。」，最高法院四十三年台上字第二五一
    號、四十四年台上字第八九二號判例足資遵循。經查被告二人所以先後告訴黃政
    寬涉嫌偽造文書罪嫌，係因被告依所認知之事實，認為黃政寬未經被告甲○○○
    之同意，擅自在書寫之切結書上蓋用甲○○○之印章（該印章為被告甲○○○交
    由黃政寬保管，限定用於簽發支票之印章），且因黃政寬向被告夫婦以經營生意
    為藉口，多次向被告夫婦借貸金錢，因此認為黃政寬之行為顯然已該當偽造文書
    及詐欺罪嫌之犯行。又依上開說明可知，雖被告告訴黃政寬之案件嗣因證據不足
    ，無法證明黃政寬有偽造文書、詐欺之犯行，惟被告二人當時所為之指訴，並非
    全然無稽，已如前述，即此被告所述之事實並非完全出於憑空捏造，祇因缺乏積
    極證據證明黃政寬之犯行缺乏誣告之故意。是故，依上開最高法院判例，被告之
    行為尚難該當誣告罪之要件。此外復查無被告二人有誣告之積極證據，原審未予
    詳察，率對被告二人予以論罪科刑，即有違誤。被告二人上訴否認犯罪，為有理
    由，應由本院將原審判決撤銷，並諭知被告二人無罪之判決。
據上論斷，應依刑事訴訟法第三百六十九條第一項前段、第三百六十四條、第三百零
一條第一項，判決如主文。
本案經檢察官吳慎志到庭執行職務。
中　　　華　　　民　　　國　　九十三　　年　　　八　　　月　　二十六　　日
                            臺灣高等法院刑事第十九庭
                                審判長法  官  許  國  宏
                                      法  官  林  勤  純
                                      法  官  洪  光  燦
右正本證明與原本無異。
檢察官如不服本判決，應於收受送達後十日內向本院提出上訴書狀，其未敘述上訴之
理由者並得於提起上訴後十日內向本院補提理由書（均須按他造當事人之人數附繕本
）。
                                      書記官  陳  玉  嬋
中　　　華　　　民　　　國　　九十三　　年　　　八　　　月　　二十七　　日
